【裁判字號】    90,訴緝,23
【裁判日期】    901009
【裁判案由】    毒品危害防制條例
【裁判全文】
臺灣嘉義地方法院刑事判決                            九十年度訴緝字第二三號
    公  訴  人  臺灣高雄地方法院
    被      告  甲○○
    指定辯護人  本院公設辯護人  乙○○
右列被告等因毒品危害防制條例案件，經臺灣高雄地方法院檢察署檢察官提起公訴（
八十八年度偵字第二二九八號），臺灣高雄地方法院判決管轄錯誤（八十八年度訴字
第二二九八號），移送本院審理，本院判決如左：
    主  文
甲○○共同販賣第二級毒品，累犯，處有期徒刑年拾月，扣案之第二級毒品安非他
命陸包（驗後毛重合計壹佰拾點貳公克，含外包裝陸個），沒收銷燬之。
    事  實
一、甲○○前於民國八十二年間因違反藥事法案件，經本院八十二年度訴字第七七九
    號判處有期徒刑六月，如易科罰金，以三百元折算一日確定，又於八十三年間因
    侵占案件，經本院八十三年度易字第六○七號判處有期徒刑十月確定，上開刑罰
    嗣經定其應執行刑為有期徒刑一年二月，並移付執行，八十四年三月三十日執行
    完畢。另於八十四年間因違反麻醉藥品管理條例案件，經本院八十四年度訴字第
    五六七號判處有期徒刑六年八月確定，八十五年四月二十九日移付執行，八十八
    年五月十三日假釋付保護管束，至九十一年二月二十六日始行屆滿。詎仍不知悔
    改，與吳進哲（業據本院八十九年度訴字第八六號判處有期徒刑八年確定）意圖
    營利，基於販賣第二級毒品安非他命之共同犯意聯絡，八十八年九月十九日某時
    ，莊秀琴（另案偵查中）撥打電話予吳進哲，欲以新台幣（下同）五千元向其購
    買第二級毒品安非他命一錢，雙方遂約定在嘉義縣大林鎮○○街二十三號「群香
    ＫＴＶ」停車場進行交易，因吳進哲患有殘疾，無法行走，乃指示其司機甲○○
    於同日晚上七時許，抵赴上址，並將第二級毒品安非他命二小包（毛重三點五公
    克，扣於莊秀琴施用毒品案件中）交付莊秀琴，但因莊秀琴表示有事必須南下，
    俟返回嘉義後始行付款等語，並未當場交付金錢。後同日晚上十時四十分許，莊
    秀琴搭乘不知情之林清輝所駕駛之牌照號碼Ｆ六－一九六八號自小客車行經高雄
    市○○區○○路、常德路交岔路口時，為警臨檢而當場自莊秀琴之皮包內扣得甫
    購得之前開第二級毒品安非他命二包，嗣莊秀琴配合警方偵辦，遂以電話聯絡甲
    ○○佯稱欲交付購買毒品之價金五千元，甲○○乃依吳進哲指示，於同年月二十
    日凌晨二時三十分許，駕駛牌照號碼Ｎ三－二四六二號自小客車抵達「群香ＫＴ
    Ｖ」停車場，而於尚未收得金錢之際，為警當場查獲，並在前開自小客車駕駛座
    側前車門下方置物處內起出安非他命六包（三大包三小包，原毛重合計一百十三
    點三七公克，驗後毛重合計一百十三點三二公克）。甲○○旋供出毒品來源，警
    方始再破獲吳進哲。
二、案經高雄市政府警察局楠梓分局報告臺灣高雄地方法院檢察署檢察官偵查起訴，
    臺灣高雄地方法院判決管轄錯誤，移送本院審理。
    理  由
一、右揭犯罪事實，迭據被告甲○○於警訊、偵查及審理時坦承不諱（警卷第一頁至
    第三頁偵訊筆錄，八十八年度偵字第二三五八六號卷第十六頁及其反面訊問筆錄
    ，本院卷第三十一頁審判筆錄），核與證人莊秀琴另案警訊及偵查中所述情節相
    符（警卷第四頁至第六頁反面偵訊筆錄，前偵卷第十八頁及其反面、第二十三頁
    至第二十五頁訊問筆錄），復有扣案之第二級毒品安非他命六包（三大包三小包
    ，原毛重合計一百十三點三七公克，驗後毛重合計一百十三點三二公克）可資佐
    證。而前開毒品六包，確係第二級毒品安非他命，則有卷附之高雄醫學院附設中
    和紀念醫院檢驗報告單一份足考（八十八年度訴字第二二九八號卷第三十七頁）
    。另本件係警方先於八十八年九月十九日晚上十時四十分許，查獲莊秀琴施用毒
    品犯行後，莊秀琴供出毒品來源，配合警方偵辦下，以電話向甲○○佯稱欲給付
    購買毒品之價金五千元，被告進而於同年月二十日凌晨二時三十分許，駕駛牌照
    號碼Ｎ三－二四六二號自小客車至「群香ＫＴＶ」停車場，欲向莊秀琴收款之際
    ，為警當場查獲，且自前開自小客車駕駛座側前車門下方置物處內扣得第二級毒
    品安非他命六包，被告復再供出毒品來源，進而破獲吳進哲，吳進哲嗣因販賣第
    二級毒品之罪名經本院八十八年度訴字第八六號判處有期徒刑八年確定等情，除
    有被告於警訊及偵查中之自白外（警卷第一頁至第三頁偵訊筆錄，前偵卷第十六
    頁及其反面訊問筆錄），亦為證人莊秀琴，以及當日執行查緝之警員林宗仁於偵
    查中證述無訛（前偵卷第二十三頁至第二十五頁訊問筆錄），並據本院調閱前開
    字號案卷屬實。此外，第二級毒品安非他命物稀價昂，為政府嚴予取締之物，苟
    被告買賣間無利可圖，則被告縱屬至愚，亦無甘冒被移送法辦之危險，平白從事
    販賣之理，是其所販入之價格必較其所出售之價格低廉，而從中賺取買賣之差價
    牟利。從而，被告自白核與事實相符，事證明確，其犯行堪以認定。
二、核被告所為，係犯毒品危害防制條例第四條第二項之販賣毒品罪。其持有毒品之
    低度行為，為販賣毒品之高度行為所吸收，不另論罪。被告與另案被告吳進哲就
    前開犯行，有犯意聯絡及行為分擔，均為共同正犯。又被告於警訊及偵查中，供
    出毒品來源，進而破獲另案被告吳進哲，已如前述，應依毒品危害防制條例第十
    七條規定減輕其刑（毒品危害防制條例第十七條關於減輕其刑之規定，其立法目
    的，在利用減刑之寬典，鼓勵運輸、販賣、吸用或持有毒品之行為人，供出毒品
    之來源，藉以擴大防制毒品之成效，使煙毒易於斷絕，故凡觸犯該條所列舉之罪
    者，據實指陳其毒品由來之人或地，並因而破案查獲者，即符合該條得減輕其刑
    之規定，至其所供毒品由來之人，與之是否具有共犯關係，並非所問，最高法院
    八十九年度台上字第一七八號判決參照）。另被告前於八十二年間因違反藥事法
    案件，經本院八十二年度訴字第七七九號判處有期徒刑六月，如易科罰金，以三
    百元折算一日確定，又於八十三年間因侵占案件，經本院八十三年度易字第六○
    七號判處有期徒刑十月確定，上開刑罰嗣經定其應執行刑為有期徒刑一年二月，
    並移付執行，八十四年三月三十日執行完畢，有臺灣嘉義地方法院檢察署刑案資
    料查註紀錄表、臺灣高等法院被告全國前案紀錄表各一份在卷（前偵卷第二頁至
    第八頁，本院卷第四頁至第十五頁）可按，其受有期徒刑之執行完畢，五年以內
    再犯本件有期徒刑以上之罪，為累犯，應依刑法第四十七規定，除法定刑無期徒
    刑依法不得加重外，就其餘法定刑加重其刑。前開加重減輕事由，並依例先加後
    減之。爰審酌被告無視於毒品對於健康之戕害及國家杜絕毒品犯罪之禁令，復販
    賣毒品予他人施用，惡性非輕，查獲之第二級毒品安非他命驗後毛重高達一百十
    三點三二公克，對於社會國家所具有潛在危害甚鉅，惟受另案被告吳進哲指揮參
    與，二人分擔程度不同，犯罪之動機、目的、方法，事後坦認犯罪，態度尚可等
    一切情狀，量處如主文所示之刑，以示懲儆。
三、扣案之第二級毒品安非他命六包（驗後毛重合計一百十三點三二公克），以及沾
    有前開毒品且不能與其分離之外包裝六個，均屬查獲之毒品，概應依毒品危害防
    制條例第十八條第一項前段規定，沒收銷燬之。自莊秀琴皮包內所查獲之第二級
    毒品安非他命二小包（毛重約三點五公克），因另案所扣，宜由該案處分為當，
    不予宣告沒收。末被告於交付第二級毒品安非他命惟尚未取得金錢對價之際即遭
    查獲，當無毒品危害防制條例第十九條第一項沒收或抵償規定之適用，均予敘明
    。
據上論斷，應依刑事訴訟法第二百九十九條第一項前段，毒品危害防制條例第四條第
二項、第十七條、第十八條第一項前段，刑法第十一條前段、第二十八條、第四十七
條，判決如主文。
本案經檢察官劉仲慧到庭執行職務。
中      華      民      國      九十      年      十      月      九    日
                                  臺灣嘉義地方法院刑事第二庭
                                      法  官  張  道  周
右正本證明與原本無異。
如不服本判決，應於判決送達後十日內向本院提出上訴狀( 應附繕本 )。
中      華      民      國      九十      年      十      月     十二   日
                                      書記官  王  佩  湘
附錄本判決論罪法條全文
毒品危害防制條例第四條第二項
製造、運輸、販賣第二級毒品者，處無期徒刑或七年以上有期徒刑，得併科新台幣七
百萬元以下罰金。


司法院資訊處製作；財團法人民間司法改革基金會備份。
